distr/hunspell/affix/v.aff
SFX 6   ти  	ньте	тати		#  постати  постаньте	(Ви)

SFX 6   ти  	ну  	тріти		#  стріти  стріну	(Я)
SFX 6   ти  	неш 	тріти		#  стріти  стрінеш	(Ти)
SFX 6   ти  	не  	тріти		#  стріти  стріне 	(Він)
SFX 6   ти  	немо	тріти		#  стріти  стрінемо	(Ми)
SFX 6   ти  	нем 	тріти		#  стріти  стрінем	(Ми)
SFX 6   ти  	нете	тріти		#  стріти  стрінете	(Ви)
SFX 6   ти  	нуть	тріти		#  стріти  стрінуть	(Вони)
SFX 6   ти  	нь  	тріти		#  стріти  стрінь	(Ти)
SFX 6   ти  	ньмо	тріти		#  стріти  стріньмо 	(Ми)
SFX 6   ти  	ньте	тріти		#  стріти  стріньте	(Ви)

# Т - *ссати - *ссу
SFX 6   ати 	у	ссати		#  поссати  поссу	(Я)
SFX 6   ати 	еш	ссати		#  поссати  поссеш	(Ти)
SFX 6   ати 	е	ссати		#  поссати  поссе 	(Він)
SFX 6   ати 	емо	ссати		#  поссати  поссемо	(Ми)
SFX 6   ати 	ем	ссати		#  поссати  поссем	(Ми)
SFX 6   ати 	ете	ссати		#  поссати  поссете	(Ви)
SFX 6   ати 	уть	ссати		#  поссати  поссуть	(Вони)
SFX 6   ати 	и	ссати		#  поссати  посси	(Ти)
SFX 6   ати 	імо	ссати		#  поссати  поссімо 	(Ми)
SFX 6   ати 	ім	ссати		#  поссати  поссім 	(Ми)
SFX 6   ати 	іть	ссати		#  поссати  поссіть	(Ви)

# Т - *молоти - *мелю
SFX 6   олоти	елю 	олоти		#  молоти  мелю		(Я)
SFX 6   олоти	елеш	олоти		#  молоти  мелеш 	(Ти)
SFX 6   олоти	еле 	олоти		#  молоти  меле 	(Він)
SFX 6   олоти	елемо	олоти		#  молоти  мелемо 	(Ми)
SFX 6   олоти	елем	олоти		#  молоти  мелем 	(Ми)
SFX 6   олоти	елете	олоти		#  молоти  мелете	(Ви)
SFX 6   олоти	елють	олоти		#  молоти  мелють	(Вони)
SFX 6   олоти	ели 	олоти		#  молоти  мели 	(Ти)
SFX 6   олоти	елімо	олоти		#  молоти  мелімо 	(Ми)
SFX 6   олоти	елім	олоти		#  молоти  мелім 	(Ми)
SFX 6   олоти	еліть	олоти		#  молоти  меліть	(Ви)

# Т -сісти
SFX 6   істи	яду 	істи		#  сісти  сяду		(Я)
SFX 6   істи	ядеш	істи		#  сісти  сядеш 	(Ти)
SFX 6   істи	яде 	істи		#  сісти  сяде 		(Він)
SFX 6   істи	ядемо	істи		#  сісти  сядемо 	(Ми)
SFX 6   істи	ядем	істи		#  сісти  сядем 	(Ми)
SFX 6   істи	ядете	істи		#  сісти  сядете	(Ви)
SFX 6   істи	ядуть	істи		#  сісти  сядуть	(Вони)
SFX 6   сти 	ла  	істи		#  сісти  сіла		(Вона)
SFX 6   сти 	ло  	істи		#  сісти  сіло		(Воно)
SFX 6   сти 	ли  	істи		#  сісти  сіли		(Вони)
SFX 6   сти 	в   	істи		#  сісти  сів		(Він)
SFX 6   сти 	вши 	істи		#  сісти  сівши
SFX 6   істи	ядь	    істи		#  сісти  сядь		(Ти)
SFX 6   істи	ядьмо	істи		#  сісти  сядьмо 	(Ми)
SFX 6   істи	ядьте	істи		#  сісти  сядьте	(Ви)

SFX 6   тіти	чу	    тіти    	#  хотіти  хочу		(Я)
SFX 6   тіти	чеш	    тіти		#  хотіти  хочеш	(Ти)
SFX 6   тіти	че	    тіти		#  хотіти  хоче		(Він)
SFX 6   тіти	чемо	тіти		#  хотіти  хочемо	(Ми)
SFX 6   тіти	чем	    тіти		#  хотіти  хочем	(Ми)
SFX 6   тіти	чете	тіти		#  хотіти  хочете	(Ви)
SFX 6   тіти	чуть	тіти		#  хотіти  хочуть	(Вони)

SFX 6   іти    лю      піти            #  сопіти  соплю                (Я)
SFX 6   іти    еш      піти            #  сопіти  сопеш                (Ти)
SFX 6   іти    е       піти            #  сопіти  сопе         (Він)
SFX 6   іти    емо     піти            #  сопіти  сопемо               (Ми)
SFX 6   іти    ем      піти            #  сопіти  сопем                (Ми)
SFX 6   іти    ете     піти            #  сопіти  сопете               (Ви)
SFX 6   іти    лять    піти            #  сопіти  солять               (Вони)
SFX 6   іти    и       піти            #  сопіти  сопи                 (Ти)
SFX 6   іти    імо     піти            #  сопіти  сопімо               (Ми)
SFX 6   іти    ім      піти            #  сопіти  сопім                (Ми)
SFX 6   іти    іть     піти            #  сопіти  сопіть               (Ви)

SFX 6   іти    у       удіти           #  гудіти  гуду                 (Я)
SFX 6   іти    еш      удіти           #  гудіти  гудеш                (Ти)
SFX 6   іти    е       удіти           #  гудіти  гуде         (Він)
SFX 6   іти    емо     удіти           #  гудіти  гудемо               (Ми)
SFX 6   іти    ем      удіти           #  гудіти  гудем                (Ми)
SFX 6   іти    ете     удіти           #  гудіти  гудете               (Ви)
SFX 6   іти    ять     удіти           #  гудіти  гудять               (Вони)
SFX 6   іти    и       удіти           #  гудіти  гуди                 (Ти)
SFX 6   іти    імо     удіти           #  гудіти  гудімо               (Ми)
SFX 6   іти    ім      удіти           #  гудіти  гудім                (Ми)
SFX 6   іти    іть     удіти           #  гудіти  гудіть               (Ви)

SFX 6   іти    у       віти           #  ревіти  реву                 (Я)
SFX 6   іти    еш      віти           #  ревіти  ревеш                (Ти)
SFX 6   іти    е       віти           #  ревіти  реве         (Він)
SFX 6   іти    емо     віти           #  ревіти  ревемо               (Ми)
SFX 6   іти    ем      віти           #  ревіти  ревем                (Ми)
SFX 6   іти    ете     віти           #  ревіти  ревете               (Ви)
SFX 6   іти    ять     віти           #  ревіти  ревять               (Вони)
SFX 6   іти    и       віти           #  ревіти  реви                 (Ти)
SFX 6   іти    імо     віти           #  ревіти  ревімо               (Ми)
SFX 6   іти    ім      віти           #  ревіти  ревім                (Ми)
SFX 6   іти    іть     віти           #  ревіти  ревіть               (Ви)


# Наказова форма для v3

#subgroup v3.imprt1

SFX 7 Y 4

SFX 7   ути	и	нути		#  кашлянути  кашляни 		(Ти)
SFX 7   ути	імо	нути		#  кашлянути  кашлянімо	(Ми)
SFX 7   ути	ім	нути		#  кашлянути  кашлянім	(Ми)
SFX 7   ути	іть	нути		#  кашлянути  кашляніть	(Ви)




# Дієслова, що неможливо (або дуже важко) обробляти іншими правилами

# group v4
